【裁判字號】    98,裁,1600
【裁判日期】    980625
【裁判案由】    地價稅
【裁判全文】
最  高  行  政  法  院  裁  定
                                      98年度裁字第1600號
上  訴  人  甲○○
            丙○○
            乙○○
被 上訴 人  新竹縣稅捐稽徵處
代  表  人  丁○○
上列當事人間地價稅事件，上訴人對於中華民國96年6月25日臺
北高等行政法院95年度再字第86號判決，提起上訴，本院裁定如
下：
    主  文
上訴駁回。
上訴審訴訟費用由上訴人負擔。
    理  由
一、按對於高等行政法院判決之上訴，非以其違背法令為理由，
    不得為之，行政訴訟法第242條定有明文。依同法第243條第
    1項規定，判決不適用法規或適用不當者，為違背法令；而
    判決有同條第2項所列各款情形之一者，為當然違背法令。
    是當事人對於高等行政法院判決上訴，如依行政訴訟法第24
    3條第1項規定，以高等行政法院判決有不適用法規或適用不
    當為理由時，其上訴狀或理由書應有具體之指摘，並揭示該
    法規之條項或其內容；若係成文法以外之法則，應揭示該法
    則之旨趣；倘為司法院解釋或本院之判例，則應揭示該判解
    之字號或其內容。如以行政訴訟法第243條第2項所列各款情
    形為理由時，其上訴狀或理由書，應揭示合於該條項各款之
    事實。上訴狀或理由書如未依此項方法表明，或其所表明者
    與上開法條規定不合時，即難認為已對高等行政法院判決之
    違背法令有具體之指摘，其上訴自難認為合法。
二、本件上訴人繼承被繼承人蘇木榮所遺坐落新竹縣竹東鎮○○
    ○段3、5、11、11-1、27-1、338-1、343、28、28-10，竹
    北市○○段893、站前段501、503、512、515-6、724、674
    、725、729、733、734、739、755、764，竹北市○○段798
    等地號23筆土地，因不服被上訴人核定其民國（下同）88年
    地價稅為新臺幣（下同）562,283元，申請更正地價稅金額
    ，經被上訴人查證後仍維持原核定，上訴人不服，申請復查
    ，經被上訴人於89年3月24日以89新縣稅法字第02313號復查
    決定書將原核定應納稅額，變更為561,035元，上訴人猶不
    服，循序提起行政訴訟，經原審法院90年8月7日89年度訴字
    第1980號判決駁回其訴，上訴人提起上訴，復經本院91年度
    判字第2122號判決(下稱原確定判決)駁回其上訴。上訴人猶
    未甘服，主張有行政訴訟法第273條第1項第12款、第13款、
    第14款及第274條之情形，向原審法院提起再審之訴。（上
    訴人主張有行政訴訟法第273條第1項第1款再審事由部分，
    則由本院95年度判字第1052號判決駁回），經原審法院審理
    後，認原確定判決並無行政訴訟法第273條第1項第12款、第
    13款、第14款及第274條所定之再審事由，而以上訴人提起
    再審之訴顯無再審理由為由，駁回其訴。本件上訴人對於高
    等行政法院判決上訴，主張：被上訴人於88年度地價稅繳款
    書係公文書之一種，未依公文程式製作，為不合法之通知，
    違背司法院釋字第97號之解釋意旨。又依據現行稅捐稽徵法
    第12條、第16條、第19條第3項之規定，及臺灣高等法院85
    年度抗字第817號裁定之意旨，對於公同共同財產除設有管
    理者外，納稅義務人應為公同共有全體，是稅捐繳款書自應
    將全體公同共有人列為納稅義務人，並依法對其中一人為送
    達，始生效力及於全體公同共有人。惟本件被上訴人於繳款
    書僅載明丙○○一人之姓名、地址資料，揆諸上開說明尚未
    發生送達之效力，原確定判決竟予以維持，又稱上訴人等公
    同共有人需檢據相關資料向被上訴人申請，始有財政部82年
    6月17日台財稅第821488151號函釋規定之適用，顯見原判決
    判決違背法令，自應予廢棄等語，雖以該判決違背法令為由
    ，核其上訴理由，係就原審取捨證據、認定事實之職權行使
    ，指摘其為不當，並就原審已論斷者，泛言其論斷矛盾，而
    非具體表明合於不適用法規、適用法規不當、或行政訴訟法
    第243條第2項所列各款之情形，難認對該判決之如何違背法
    令已有具體之指摘。依首開規定及說明，應認其上訴為不合
    法。
三、據上論結，本件上訴為不合法。依行政訴訟法第249條第1項
    前段、第104條、民事訴訟法第95條、第78條，第85條第1項
    前段，裁定如主文。
中    華    民    國    98    年    6     月    25    日
                    最高行政法院第五庭
                        審判長法官  黃  璽  君
                              法官  黃  秋  鴻
                              法官  鄭  忠  仁
                              法官  黃  本  仁
                              法官  吳  東  都
以  上  正  本  證  明  與  原  本  無  異
中    華    民    國    98    年    6     月    26    日
                              書記官  王  福  瀛


司法院資訊處製作；財團法人民間司法改革基金會備份。
